最高法院刑事判決　　　　　　一○○年度台上字第三七二三號
上訴人　陳建曄
　　　　　　　　
　　　　　　　
　　　　　　　　案在法務部矯正署宜蘭監獄執行中）
上列上訴人因違反毒品危害防制條例案件，不服台灣高等法院中
華民國一○○年四月十四日第二審判決（九十九年度上訴字第四
四八六號，起訴案號：台灣板橋地方法院檢察署九十九年度偵字
第九八九六號），提起上訴，本院判決如下：
    主  文
上訴駁回。
    理  由
按刑事訴訟法第三百七十七條規定，上訴於第三審法院，非以判
決違背法令為理由，不得為之。是提起第三審上訴，應以原判決
違背法令為理由，係屬法定要件。如果上訴理由書狀並未依據卷
內訴訟資料，具體指摘原判決不適用何種法則或如何適用不當，
或所指摘原判決違法情事，顯與法律規定得為第三審上訴理由之
違法情形，不相適合時，均應認其上訴為不合法律上之程式，予
以駁回。本件上訴人陳建曄上訴意旨略稱：(一)、上訴人於警詢時
及檢察官偵查中，因不知在偵查及審判中均自白，得依毒品危害
防制條例第十七條第二項規定減輕其刑，嗣於第一審、第二審法
院已坦承犯罪，深具悔意。(二)、證人連家偉於第一審，雖證稱是
與上訴人合資購買毒品，但上訴人於第一審、第二審均已坦承係
販賣毒品予連家偉、劉祖宏。惟上訴人是從中賺取量差，非賺取
金錢，請發回更審云云。
惟查：原判決綜合全案卷證資料，本於事實審法院採證認事之職
權，認定上訴人基於販賣第二級毒品甲基安非他命營利之犯意，
先於民國九十八年五月十三日晚上，與連家偉以電話聯絡買賣毒
品後，在新北市三重區忠孝橋下，以新台幣（下同）二千元之價
格，販賣一包甲基安非他命予連家偉。再於同日晚上，另與劉祖
宏以電話聯絡買賣毒品後，在新北市○○區○○路台北橋下，以
一千五百元之價格，販賣○‧五公克之甲基安非他命予劉祖宏。
經警方依法實施通訊監察，於執行監聽時發現上情而查獲等情。
因而維持第一審論處上訴人販賣第二級毒品二罪（均累犯，各依
刑法第五十九條規定酌量減輕其刑後，皆量處有期徒刑三年七月
）罪刑之判決，駁回上訴人在第二審之上訴，已依據卷內資料，
說明其所憑之證據及認定之理由。上訴意旨對於原判決所為前揭
論斷，並未依據卷內資料，具體指摘有何違背法令情形。其僅泛
言於審判中已坦承犯罪，深具悔意，且祇賺取量差，非賺取金錢
，請發回更審云云。顯與法律規定得為第三審上訴理由之違法情
形，不相適合。其上訴不合法律上之程式，應予駁回。
據上論結，應依刑事訴訟法第三百九十五條前段，判決如主文。
中    華    民    國  一○○  年    七    月   十四   日
                      最高法院刑事第三庭
                          審判長法官  謝  俊  雄  
                                法官  陳  世  雄  
                                法官  魏  新  和  
                                法官  徐  文  亮  
                                法官  吳  信  銘  
本件正本證明與原本無異
                                      書  記  官  
中    華    民    國  一○○  年    七    月   十五   日
                                                     M